臺灣基隆地方法院小額民事判決
111年度基小字第1997號
原      告  吳政憲  
被      告  陳東燦  

上列當事人間請求損害賠償事件，本院於民國111年8月18日言詞
辯論終結，判決如下：
    主      文
被告應給付原告新臺幣玖仟玖佰元，及自民國一百一十一年七月
三十日起至清償日止，按週年利率百分之五計算之利息。
訴訟費用新臺幣壹仟元由被告負擔。
本判決得假執行；但被告如以新臺幣玖仟玖佰元預供擔保，得免
為假執行。
    事實及理由
一、原告主張：被告於民國111年7月3日14時26分許，駕駛車牌
    號碼000-0000號自用小客車（下稱系爭汽車），行經基隆市
    ○○區○○街000號幸福華城社區H棟車庫前時，不慎碰撞原告所
    有停放該處之車牌號碼000-0000號普通重型機車（下稱系爭
    機車），致系爭機車倒地而受有損害，為此依侵權行為法律
    關係請求被告給付修復費用等語。並聲明：被告應給付原告
    新臺幣（下同）9,900元，及自起訴狀繕本送達翌日起至清
    償日止，按週年利率5%計算之利息。
二、被告抗辯大致如下：不爭執被告對本件事故有過失，但原告
    將系爭機車停放在汽車出入口，影響汽車出入，顯有不當，
    雙方應各負擔一半的責任；又系爭機車除外殼擦傷外，並無
    其他明顯之損害，且是向左側傾倒，右側部分之損害與被告
    無關，第一次估價所需修復金額僅有7,350元，後來又追加
    為9,900元等語。並答辯聲明：原告之訴駁回。
三、原告主張被告於上開時間、地點駕駛系爭汽車，不慎撞擊原
    告所有停放於該處之系爭機車，系爭機車因倒地受有車體損
    害等事實，已有提出系爭機車行照、估價單等件為證，並有
    基隆市警察局第三分局道路交通事故當事人登記聯單、A3類
    道路交通事故調查報告表及現場照片在卷足憑，且為被告所
    並不爭執，堪信為真實可採。
四、原告請求被告賠償9,900元，為被告所否認，並以前開內容
    抗辯，本院判斷如下：
　㈠因故意或過失，不法侵害他人之權利者，負損害賠償責任；
    汽車、機車或其他非依軌道行駛之動力車輛，在使用中加損
    害於他人者，駕駛人應賠償因此所生之損害，但於防止損害
    之發生，已盡相當之注意者，不在此限，民法第184條第1項
    前段、第191條之2亦分別定有明文。被告陳稱駕駛系爭汽車
    迴轉時碰撞路旁停車之系爭機車，致系爭機車向左傾倒，顯
    然未注意車前狀況，違反道路交通安全規則第94條第3項規
    定，對於本件事故之發生自有過失，且與系爭機車受損結果
    間有相當因果關係，自應負侵權行為損害賠償責任。
  ㈡另負損害賠償責任者，除法律另有規定或契約另有訂定外，
    應回復他方損害發生前之原狀；第1項情形，債權人得請求
    支付回復原狀所必要之費用，以代回復原狀，民法第213條
    第1項、第3項定有明文。原告主張系爭機車因本件事故受損
    之必要修繕費用為9,900元，業據原告提出與其所述相符之
    估價單為證。被告雖對修繕項目及金額有所爭執，然被告自
    承係碰撞系爭機車後方擋泥板以致向左傾倒在地，則估價單
    上所載之前左側面板、左側平衡端子、腳踏板、剎車拉桿、
    左後側蓋、後照鏡等修繕項目，均屬遭碰撞倒地可能受損之
    部分，並經車行確認必須修繕，堪認上開修繕項目均屬必要
    無誤，原告主張系爭機車之必要修復費用為9,900元，足以
    採信。又系爭機車所使用之修繕材料，均係附屬零件，其本
    身不具獨立價值，目的僅係排除車輛受損情形以回復整體效
    用，並不因此而增加市場上之交易價值，原告亦不同意計算
    折舊，自不生「材料應予折舊」之問題，附此敘明。　　
  ㈢被告雖辯稱系爭機車停放在汽車出入口，亦與有過失云云，
    然被告並非從系爭機車所停放之出入口進出車庫，係行駛在
    社區對外通路迴轉時碰撞靜止停放之系爭機車後檔泥板，系
    爭機車亦未占用社區對外通路，客觀上並不影響被告駕駛時
    之視角及對於車輛之掌控，堪認系爭機車在事故地點停車並
    非本件事故之發生或擴大之原因，被告所辯，自無可採。　
五、從而，原告依侵權行為之法律關係，請求被告給付9,900元
    ，及自起訴狀繕本送達翌日即111年7月30日起至清償日止，
    按週年利率5%計算之利息，為有理由，應予准許。
六、本判決係適用小額訴訟程序所為被告敗訴之判決，依民事訴
    訟法第436條之20之規定，應依職權宣告假執行，併依同法
    第436條之23準用同法第436條第2項，再準用同法第392條第
    2項規定，酌情宣告被告預供相當之擔保金額後得免為假執
    行。
七、本件第一審裁判費為1,000元，此外別無其他費用支出，依
    職權確定訴訟費用額，並由被告負擔。
八、結論：本件原告之訴為有理由，依民事訴訟法第436條之19
    第1項、第436條之20、第436條之23、第436條第2項、第78
    條、第392條第2項，判決如主文。
中　　華　　民　　國　　111 　年　　9 　　月　　1 　　日
　　　　          基隆簡易庭法　官　陳湘琳
以上正本係照原本作成。
對於本件判決如有不服，應於收受送達後20日內向本院提出上訴
書狀，上訴於本院合議庭，並按他造當事人之人數附具繕本。
當事人之上訴，非以判決違背法令為理由不得為之，上訴狀應記
載上訴理由，表明下列各款事項：
㈠原判決所違背之法令及其具體內容。
㈡依訴訟資料可認為原判決有違背法令之具體事實。
如委任律師提起上訴者，應一併繳納上訴審裁判費。　
中　　華　　民　　國　　111 　年　　9 　　月　　1 　　日
                            書記官　陳柏宏